【裁判字號】    97,聲再,409
【裁判日期】    980115
【裁判案由】    竊盜
【裁判全文】
臺灣高等法院刑事裁定                 97年度聲再字第409號
再審聲請人
即受判決人  甲○○
上列聲請人即受判決人因竊盜案件，對於本院97年度上易字第21
45號，中華民國第二審確定判決（第一審案號：臺灣臺北地方法
院97年度易字第2012號，聲請簡易判決處刑案號：臺灣臺北地方
法院檢察署97年度偵字第11497號），聲請再審，本院裁定如下
：
    主  文
再審之聲請駁回。
    理  由
一、再審聲請意旨略以：於審理中，法官提示警員拍攝之贓物照
    片，伊已當庭表明上開照片內之物品，並非在事發現場裝入
    伊皮包內之飾品。乃因告訴人擺設在攤位上之各項物品，均
    襯以硬紙板，然上開照片內之物品並無紙板襯墊，且伊兼營
    飾品批發為業，於偵審中一再提及，若無外包裝，伊如何整
    理、批發，況該類飾品之製造、批發業者，無不以硬紙板為
    襯墊，將飾品裝於上，做簡單之包裝再批售（如附證照片）
    ，足認本件所稱之贓物應有外包裝。又本件飾品既襯以紙板
    ，長度約十五公分，不可能完全插入伊皮包外側袋內，必會
    露出大半截，以當時明顯之置放，不可能引致告訴人誤會，
    伊絕非竊取他人之物。再者，事發當時接近中午，氣候炎熱
    ，告訴人攤位僅一個榻榻米大小，任何時間至多僅二、三位
    顧客，此有伊連續一週逐日在現場拍攝之照片附證可憑，非
    如告訴人所述當時攤位上顧客很多云云。依當時僅二、三位
    顧客之情形，告訴人自不可能未發現其將項鍊飾品暫擱置於
    外袋內，告訴人既未加以阻止，顯係同意其先行放置於外袋
    內。上開所發現確實之新證據，足認原判決之認定與實情不
    符，爰依刑事訴訟法第四百二十條第一項第六款規定聲請再
    審云云。
二、按刑事訴訟法第四百二十條第一項第六款所謂發見確實之新
    證據，係指該證據於事實審法院判決前已經存在，為法院、
    當事人所不知，不及調查斟酌，至其後始行發見，且就證據
    本身形式上觀察，固不以絕對不須經過調查程序為條件，但
    必須顯然可認為足以動搖原有罪確定判決，而為受判決人無
    罪、免訴、免刑或輕於原判決所認罪名之判決者為限。故受
    理聲請再審之最後事實審法院，應就聲請再審理由之所謂「
    新證據」，是否具備事實審判決前已經存在，為法院、當事
    人所不知，事後方行發見之「嶄新性」（或稱「新規性」）
    ，及顯然足以動搖原有罪確定判決，應另為無罪、免訴、免
    刑或輕於原判決罪名之「顯然性」（或稱「確實性」）二要
    件，加以審查，為判斷應否准予開始再審之準據，二者不可
    或缺，否則即不能據為再審之原因（最高法院九十三年度台
    抗字第九八號、八十六年度台抗字第四七七號裁判要旨參照
    ）。
三、經查，本件聲請人即受判決人於本院審理時，即以：把選購
    好之項鍊插在包包之外口袋，並露出半節外包裝，可以讓他
    人看到，且還在挑選，尚未離開，並非偷竊等語置辯；本件
    聲請人即被告之選任辯護人亦為被告辯稱：當時顧客稀少，
    在場人員之一舉一動均能明瞭看見，被告將商品大部分露出
    在外，並無任何隱匿、隱藏之跡象，物主一看就瞭解，被告
    係欲購買該商品，並非竊盜等語。惟原確定判決仍認定聲請
    人確實竊取本件項鍊四條之事實，已詳述認定事實所憑之依
    據及得心證之理由。本件聲請再審意旨所持受判決人係將欲
    選購之項鍊飾品暫擱置於皮包外袋內，並明顯露出大半截，
    且為告訴人知悉並同意，絕非行竊云云，要屬於原審已提出
    ，經原審審酌而捨棄不採之陳詞，自非屬當事人及法院所不
    知，事後始發現已具備嶄新性之「新證據」。且聲請人所提
    出自九十七年十月二十二日起至同年月三十日止所拍攝之相
    片共二十幀，顯非本院於九十七年九月三十日判決前已經存
    在之證據，即不符合事實審判決前已經存在，為法院、當事
    人所不知，事後方行發見之「新證據」之要件，自難採為聲
    請再審之理由。綜上，再審聲請人所舉事由，核與刑事訴訟
    法第四百二十條第一項第六款之規定不合，本件再審之聲請
    為無理由，應予駁回。
四、據上論斷，應依刑事訴訟法第四百三十四條第一項，裁定如
    主文。
中    華    民    國    98    年    1     月    15    日
                  刑事第二十一庭審判長法  官  蘇隆惠
                                      法  官  楊力進
                                      法  官  曾家貽
以上正本證明與原本無異。
不得抗告。
                                      書記官  廖素花
中    華    民    國    98    年    1     月    17    日


司法院資訊處製作；財團法人民間司法改革基金會備份。
